【裁判字號】    88,易,489
【裁判日期】    890131
【裁判案由】    
【裁判全文】
台灣基隆地方法院刑事判決                          八十八年度易字第四八九號
    公  訴  人  台灣基隆地方法院檢察署檢察官
    被      告  甲○○
右列被告因竊盜等案件，經檢察官提起公訴（八十八年度偵字第五二六五號），本院
判決如左：
    主    文
甲○○竊盜，累犯，處拘役拾日；又損壞他人大門玻璃，足以生損害於他人，累犯
，處拘役貳拾日；又於公務員依法執行職務時，當場侮辱，累犯，處拘役貳拾日；應
執行拘役陸拾日。
    事    實
一、甲○○前於民國（下同）八十七年三月六日因偽造文書案件，經本院判處有期徒
    刑三月確定，甫於八十七年四月十七日易科罰金執行完畢，仍不知悔改，竟意圖
    為自己不法之所有，於八十八年八月十八日晚上十一時四十五分許，在台北縣瑞
    芳鎮○○○○路三二巷五二號前，徒手竊取丙○○所有放置在上開住址前之皮鞋
    一雙、拖鞋二雙，得手後甫欲離開之際，為丙○○發現，並欲以現行犯逮捕甲○
    ○，甲○○不甘就逮，奮力掙逃離去，隨即返家攜帶二把菜刀，再次前往丙○○
    上開住處，並另基於毀損之故意，徒手將丙○○住處大門玻璃損毀，足以生損害
    於丙○○之權益；嗣明知支援員警抵達，欲勸導甲○○放下菜刀，甲○○不理會
    ，旋即爬往台北縣瑞芳鎮○○○○路三二巷六四號住處三樓，明知警網刻正依法
    執行職務，竟另基於侮辱之故意，口出「幹你娘」、「警察每月紅包三萬、五萬
    」等語，當場侮辱依法執行職務之警員乙○○。嗣雙方僵持約五十分許，經鄰居
    到場協助及警員曉以大義，甲○○始棄械下樓為警查獲。
二、案經台北縣瑞芳分局報告及被害人丙○○訴由台灣基隆地方法院檢察署檢察官偵
    查起訴。
    理    由
一、訊據被告甲○○雖坦承於右開時地與警員發生爭執之事實不諱，惟辯稱：喝酒不
    小心才踢到鞋子及拖鞋，未曾偷竊鞋子，且因喝酒過量，只知道與他人發生互毆
    ，不知道是警員，他們用瓦斯東西噴，我才罵三字經，沒有侮辱之故意云云，然
    查：右開事實，業據告訴人丙○○於警訊、偵審中、證人乙○○於警訊、偵查中
    所為指述相符，核與證人謝金獅於警訊、偵查中所為證述相符，並有報告二紙在
    卷為憑，被告如僅踢到丙○○所有鞋子，何以被丙○○發現時，手中握有丙○○
    遺失之鞋子﹖且被告如已爛醉如泥，何以不甘就逮而返家拿二把菜刀以護身﹖並
    在支援警力到達後，仍與身著警察制服之員警僵持不下﹖是以被告顯有竊取他人
    物品之意圖，並在東窗事發後，惱羞成怒，敲毀丙○○所有大門玻璃，並對依法
    執行職務警員口出穢言，以圖洩恨之事實，應堪採認，從而，被告空言否認，不
    足採信，事證明確，犯行洵堪認定。
二、核被告所為，係犯刑法第三百二十條第一項之竊盜罪、第三百五十四條毀損罪、
    第一百四十條第一項侮辱公務員罪。被告所犯上開三罪間，犯意個別、行為互異
    ，應分論併罰。被告於八十七年三月六日因偽造文書案件，經本院判處有期徒刑
    三月確定，甫於八十七年四月十七日易科罰金執行完畢，此有台灣基隆地方法院
    檢察署刑案資料查註紀錄表在卷為憑，其於五年內再犯有期徒刑以上之本罪，為
    累犯，均依法加重其刑。爰審酌被告其素行、品行、智識、犯罪手段、所生損害
    、尚未與告訴人達成和解及犯後態度等一切情狀，分別量處如主文所示之刑，並
    定應執行刑。至扣案菜刀二把，非被告供犯罪所用之物，自無庸宣告沒收，附此
    敘明。
三據上論斷，應依刑事訴訟法第二百九十九條第一項前段，刑法第一百四十條第一
    項、第三百二十條第一項、第三百五十四條、第四十七條、第五十一條第六款，
    罰金罰鍰提高標準條例第一條前段，判決如主文。
本案經檢察官林楨森到庭執行職務。
中      華      民      國    八十九    年      一      月    三十一    日
                                台灣基隆地方法院刑事第二庭
                                        法  官  李  麗  玲
右正本證明與原本無異。
對於本件判決如有不服，應於收受送達後十日內，向本院提出上訴書狀，上訴於臺灣
高等法院，並按他造當事人之人數附具繕本。
                                        書記官  明  祖  斌
中      華      民      國    八十九    年      二      月      十五    日
附錄論罪法條：
刑法第三百二十條第一項︰
意圖為自己或第三人不法之所有，而竊取他人之動產者，為竊盜罪，處五年以下有期
徒刑、拘役或五百元以下罰金。
刑法第三百五十四條：
毀棄、損壞前二條以外之他人之物或致令不堪用，足以生損害於公眾或他人者，處二
年以下有期徒刑、拘役或五百元以下罰金。
刑法第一百四十條第一項：
於公務員依法執行職務時當場侮辱或對於其依法執行之職務公然侮辱者，處六月以下
有期徒刑、拘役或一百元以下罰金。


司法院資訊處製作；財團法人民間司法改革基金會備份。
